臺灣新北地方法院民事裁定
111年度司繼字第2851號
聲  請  人  財政部國有財產署北區分署（即被繼承人陳聰期之
            遺產管理人）

法定代理人  郭曉蓉  


上列聲請人聲請終結遺產管理人職務事件，本院裁定如下：
    主  文
聲請駁回。
    理  由
一、按遺產管理人之職務為：（一）編製遺產清冊。（二）為保
    存遺產必要之處置。（三）聲請法院依公示催告程序，限定
    一年以上之期間，公告被繼承人之債權人及受遺贈人，命其
    於該期間內報明債權，及為願受遺贈與否之聲明，被繼承人
    之債權人及受遺贈人為管理人所已知者，應分別通知之。（
    四）清償債權或交付遺贈物。（五）有繼承人承認繼承或遺
    產歸屬國庫時，為遺產之移交。民法第1179條定有明文。次
    按法院選任之遺產管理人於職務執行完畢後，應向法院陳報
    處理遺產之狀況並提出有關文件，家事事件法第140條著有
    規定。
二、本件聲請意旨略以：聲請人前經本院以98年度財管字第90號
    民事裁定選任為被繼承人陳聰期之遺產管理人，並已依本院
    99年度司家催第13號民事裁定對被繼承人之債權人、受遺贈
    人行公示催告程序。被繼承人名下之土地、股份均已拍出及
    扣押，已無遺產可供管理，為此聲請終結遺產管理人職務等
    語。
三、查聲請人主張之事實，固據其提出上開裁定、刊登報紙、被
    繼承人遺產案處理情形表暨檢附之相關資料、單據為證，然
    遺產管理人之職務為繼承人承認繼承時遺產之移交、通知或
    催告債權人及受遺贈人報明債權及為願受遺贈與否之聲明、
    編製遺產清冊、為保存遺產必要之處置、清償債權或交付遺
    贈物及遺產歸屬國庫時為遺產之移交等遺產清算事務，是遺
    產管理人必須於完成上開有關遺產清算事務後，依前開家事
    事件法向法院陳報處理遺產狀況並提出相關文件後，始得聲
    請終結遺產管理人職務。惟被繼承人之遺產即股票部分尚有
    新光金融控股故份有限公司1,659股遭臺灣臺北地方法院民
    事執行處扣押，並委託臺銀綜合證券股份有限公司鳳山分公
    司代為變賣，有被繼承人最新年度稅務電子閘門財產所得調
    件明細表查詢結果、臺灣臺北地方法院民事執行處函文、聲
    請人111年9月12日之陳報狀等在卷可參，即被繼承人尚有遺
    產未處理完結。揆諸前揭說明，尚難認聲請人業已執行完畢
    民法第1179條規定之遺產管理人職務。從而，本件聲請人未
    完竣其管理被繼承人遺產之職務，其聲請終結遺產管理人職
    務，為無理由，應予駁回。
四、爰裁定如主文。
五、如不服本裁定，須於裁定送達後10日內，以書狀向本院提出
    抗告狀，並繳納抗告費新臺幣1,000元　
中　　華　　民　　國　　111 　年　　9 　　月　　16　　日
                  家事法庭    司法事務官